臺灣新竹地方法院民事裁定
                                   104年度家聲抗字第27號
抗  告  人  林○青




相  對  人  林○慈

            林○英

上  二  人
法定代理人  魏○恩

上列當事人間聲請暫時處分事件，抗告人對本院於中華民國 103
年10月7日所為103年度家暫字第26號民事裁定不服，提起抗告，
本院裁定如下：
    主　文
抗告駁回。
    理　由
一、相對人於原審聲請意旨略以：抗告人與相對人之法定代理人
    魏○恩無婚姻關係，共同育有相對人，相對人出生後均經抗
    告人認領。惟抗告人自民國97年7 月以後即未支付相對人扶
    養費，相對人之母魏○恩業已花光積蓄、變賣房屋，甚至積
    欠銀行款項，用以扶養相對人，近來復因陸續接受乳房腫瘤
    切除手術、大腸瘜肉切除及乳房經皮穿刺手術無法外出，因
    而無法支付相對人足額扶養費，致相對人之生活陷於困難。
    相對人因而對抗告人提出本院103年度家親聲字第127號請求
    給付扶養費事件。該案審理中，因抗告人具有美國國民身分
    ，且一再表示欲隻身前往美國居住，致相對人之生活有無以
    為繼之虞，自有聲請暫時處分，命抗告人於本院103 年度家
    親聲字第127 號裁定確定前給付相對人林○慈新臺幣（下同
    ）1,520,900元、林○英1,918,161元或命抗告人自103年6月
    起至上開裁定確定之日止，按月於每月5日前付相對人各13,
    000元，如一期不履行，其後12期視為到期之必要等語。
二、原審審閱相對人法定代理人所提出之全民健康保險繳納保險
    費證明、醫療費用證明單、保險費繳納證明、社區管理費收
    據及全聯卡會員交易明細表、家樂福竹北分公司證明等資料
    ，認定相對人法定代理人確實實際支付相對人之扶養費用。
    另審酌抗告人所提出之合約、房屋租賃契約書，認抗告人無
    從證明曾按月支付相對人扶養費。並斟酌相對人法定代理人
    於103年5月起多次接受乳房及左腹蟹足腫手術，認相對人已
    陷於生活困難或有陷於生活困難之虞，因而認抗告人應按行
    政院主計總處公布之102年度新竹縣平均每人月消費支出20,
    925元，按月負擔相對人扶養費2分之1即10,463 元，據以裁
    定抗告人應先給付相對人林○慈、林○英各52,315元（計算式
    ：103年6月至10月，20,925÷2＝10,463，10,463×5＝52,315元
    ），及自103年11月起至本院103 年度家親聲字第127號給付
    扶養費事件裁判確定或終結止，按月於5 日前給付相對人各
    10,463元，如一期不履行，其後五期視為到期之暫時處分。
三、抗告人不服原裁定提起抗告，其抗告意旨略以：相對人之法
    定代理人魏○恩於原審所述，均非事實。抗告人過去完全負
    擔相對人之扶養費，魏○恩卻挪用抗告人支付之扶養費供己
    花費，並積欠卡債227 萬元，再假藉相對人扶養費之名義提
    起本件請求。抗告人除提供每月2 萬元穩定之租金收入給魏
    ○恩外，魏○恩復出售新竹縣○○鄉○○街000巷00號4樓之1房屋
    ，得款380萬元以上，且偷走抗告人現金23萬元、變賣抗告
    人私有財物，金額達百餘萬元，合計有560 萬元之收入，僅
    用以繳納1萬餘元之健保費，卻又積欠銀行150萬元以上之債
    務。抗告人出錢出力，8 年來擔任家庭煮夫及保母，相對人
    法定代理人魏○恩卻唯利是圖，顛倒是非，抗告人自難甘服
    云云。並聲明：原裁定廢棄。
四、按暫時處分之裁定，除法律別有規定或法院另有裁定外，有
    下列各款情形之一者，失其效力：（一）本案請求經裁判駁
    回確定。（二）本案程序經撤回請求或因其他事由視為終結
    。（三）暫時處分之內容與本案請求經裁判准許確定、調解
    或和解成立之內容相異部分。（四）暫時處分經裁定撤銷或
    變更確定，家事事件法第89條定有明文。查本件抗告人雖以
    前開情詞對暫時處分裁定提起抗告，然經本院依職權調取本
    院103年度家親聲字第127號事件之本案請求裁判及確定證明
    ，查悉本院103年度家親聲字第127號事件業於104年5月28日
    裁定終結，抗告人應一次給付相對人林○慈1,507,757 元、
    林○英1,906,277元、相對人法定代理人魏○恩1,430,000元及
    各自103年6月13日起至清償日止，按年息百分之5 計算之利
    息。上開裁定並於104年7月29日確定，經本院103 年度家親
    聲字第127 號事件於104年8月19日核發確定證明書在案。則
    本件暫時處分之本案請求，業已於104年7月29日確定，相對
    人已得依據本院103年度家親聲字第127號確定裁定為強制執
    行，堪以認定。原審暫時處分裁定所命抗告人應給付之金額
    ，既均包含於本院103年度家親聲字第127號本案請求裁判准
    許確定之範圍內，則依前引家事事件法第89條第3 款規定之
    反面解釋，原暫時處分裁定，自具其效力。抗告人復執與本
    案請求相同之答辯事由提起抗告，而其答辯、抗告事由均經
    本院103年度家親聲字第127號裁定審酌判定，認其所為主張
    無可信實，因而准許相對人之請求，並經裁判確定，足見原
    審暫時處分裁定並無不當。抗告人仍執陳詞指摘原暫時處分
    裁定不當，求予廢棄改判，即乏依據，應予駁回。
五、據上論結，本件抗告為無理由，應依家事事件法第97條、非
    訟事件法第46條、第21條第2項，民事訴訟法第495條之1第1
    項、第449條第1項、第95條、第78條規定，裁定如主文。
中　　華　　民　　國　 104　　年　　8 　　月　　28　　日
                  家事法庭審判長法　官  黃惠玲

                                法  官  林建鼎

                                法  官  蔡孟芳
以上正本係照原本作成。
如提起再抗告者，應於裁定送達後10日內依家事事件法第94條第
2 項「僅得以其適用法規顯有錯誤為理由，逕向最高法院提起抗
告」之規定，向最高法院提出再抗告狀（須按他造人數附具繕本
，書狀勿直接呈送最高法院），且須敘明理由，並應委任律師為
非訟代理人暨繳納再抗告費用新臺幣1,000 元。
中　　華　　民　　國　 104　　年　　8 　　月　　28　　日
                                書記官　施茜雯